##HW09
###**B04208025/地理三/林芳偉**

```{r}
rm(list = ls())

library(GISTools)
library(sp)
library(rgdal)
library(aspace)
library(dplyr)
library(spatstat)

temp <- readOGR(dsn = "Temples", layer = "Tempcycle_twd97", encoding = "UTF8")
temp_df <- data.frame(temp)

t <- temp[which(temp_df$COUNTYNAME=="台北市" & temp_df$"祭祀圈層級"=="村落型" & temp_df$"主祭神祇"=="觀音菩薩"),]
k <- temp[which(temp_df$COUNTYNAME=="高雄縣" & temp_df$"祭祀圈層級"=="村落型" & temp_df$"主祭神祇"=="觀音菩薩"),]
t_df <- data.frame(t)
k_df <- data.frame(k)
```

##1.Nearest Neighbor Analysis
```{r}
#台北市
plot(t, pch=20, main="台北市信仰觀音菩薩的村落型祭祀圈分布")

bb <- bbox(t)
x.coor <- t$X_n
y.coor <- t$Y_n
x.range <- bb[1,]
y.range <- bb[2,]

t.ppp <- ppp(x.coor, y.coor, x.range, y.range)
nnd <- nndist(t.ppp, k=1)
win <- owin(x.range, y.range)
A <- area.owin(win)
r.obs <- mean(nnd)
r.exp <- 0.5/(sqrt(4/A))
R.t <- r.obs/r.exp
R.t <- as.numeric(R.t)

r <- c()
for(i in 1:100) {
  rp <- rpoint(4, win = win)
  nnd1 <- nndist(rp, k=1)
  r.obs1 <- mean(nnd1)
  r.exp1 <- 0.5/(sqrt(4/A))
  r[i] <- r.obs1/r.exp1
}

max(r)
min(r)
R.t

#高雄縣
plot(k, pch=20, main="高雄縣信仰觀音菩薩的村落型祭祀圈分布")

bb1 <- bbox(k)
x.coor1 <- k$X_n
y.coor1 <- k$Y_n
x.range1 <- bb1[1,]
y.range1 <- bb1[2,]

k.ppp <- ppp(x.coor1, y.coor1, x.range1, y.range1)
nnd <- nndist(k.ppp, k=1)
win1 <- owin(x.range1, y.range1)
A <- area.owin(win1)
r.obs <- mean(nnd)
r.exp <- 0.5/(sqrt(8/A))
R.k <- r.obs/r.exp
R.k <- as.numeric(R.k)

r <- c()
for(i in 1:100) {
  rp <- rpoint(8, win = win1)
  nnd1 <- nndist(rp, k=1)
  r.obs1 <- mean(nnd1)
  r.exp1 <- 0.5/(sqrt(8/A))
  r[i] <- r.obs1/r.exp1
}

max(r)
min(r)
R.k
```
####由於台北市與高雄縣的R值皆介於隨機點分布計算出來的r之間，因此在空間分布上皆為隨機分布。
####但台北市點數量比高雄縣來的少，因此在隨機分布上更為明顯，台北市r最大與最小值的差也比高雄縣來的大。

##2.K-order Nearest Neighbor Indices
```{r}
#台北市
nnd <- list()
r.obs <- c()
for(i in 1:3) {
  nnd[[i]] <- nndist(t.ppp, k=i)
  r.obs[i] <- mean(nnd[[i]])
}


r.obs1 <- c()
r.obs2 <- list()
for(i in 1:100) {
  rp <- rpoint(4, win = win)
  
  nnd1 <- list()
  for(j in 1:3) {
    nnd1[[j]] <- nndist(rp, k=j)
    r.obs1[j] <- mean(nnd1[[j]])
  }
  
  r.obs2[[i]] <- r.obs1
}

plot(r.obs, pch=20, col="blue", main="K-order Nearest Neighbor Indices (台北市)", xlab="K-order", ylab="Distance (m)")
lines(r.obs, col="blue")
for(i in 1:100) {
  lines(r.obs2[[i]])
}

#高雄縣
nnd <- list()
r.obs <- c()
for(i in 1:7) {
  nnd[[i]] <- nndist(k.ppp, k=i)
  r.obs[i] <- mean(nnd[[i]])
}


r.obs1 <- c()
r.obs2 <- list()
for(i in 1:100) {
  rp <- rpoint(8, win = win1)
  
  nnd1 <- list()
  for(j in 1:7) {
    nnd1[[j]] <- nndist(rp, k=j)
    r.obs1[j] <- mean(nnd1[[j]])
  }
  
  r.obs2[[i]] <- r.obs1
}

plot(r.obs, pch=20, col="blue", main="K-order Nearest Neighbor Indices (高雄縣)", xlab="K-order", ylab="Distance (m)")
lines(r.obs, col="blue")
for(i in 1:100) {
  lines(r.obs2[[i]])
}
```

####台北市雖然是隨機分布，但顯著性相較高雄縣來的不明顯，趨近於離散分布；而高雄縣1到4 order是隨機分布，但到了5、6、7 order則有離散的趨勢。

##3.G Function
```{r}
#台北市
nnd <- nndist(t.ppp, k=1)
G <- ecdf(nnd)

nnd1 <- list()
G1 <- list()
for(i in 1:100) {
  rp <- rpoint(4, win = win)
  nnd1[[i]] <- nndist(rp, k=1)
  G1[[i]] <- ecdf(nnd1[[i]])
}

plot(G, pch=20, col='blue', main="G Function (台北市)", xlab="Distance (m)", ylab="G")
for(i in 1:100) {
  lines(G1[[i]])
}
lines(G, col="blue")

#高雄縣
nnd <- nndist(k.ppp, k=1)
G <- ecdf(nnd)

nnd1 <- list()
G1 <- list()
for(i in 1:100) {
  rp <- rpoint(8, win = win1)
  nnd1[[i]] <- nndist(rp, k=1)
  G1[[i]] <- ecdf(nnd1[[i]])
}

plot(G, pch=20, col='blue', main="G Function (高雄縣)", xlab="Distance (m)", ylab="G")
for(i in 1:100) {
  lines(G1[[i]])
}
```

####台北市是隨機分布但趨向於離散分布，點之間的累積距離在12km以內；而高雄縣的累積距離在25km以內，累積距離的上升程度比台北市來的大，因此可以推測可能有某幾個點比較近而其他則隨機分布在較遠的地方。